Minutes et répertoires du notaire Louis Auguste CARLIER, 3 octobre 1832 - 13 avril 1846 (étude XXXIV)
Archives nationales
- Répertoire(s) de Louis Auguste CARLIER, 3 octobre 1832 - 3 juillet 1852; MC/RE/XXXIV/15 - MC/RE/XXXIV/17
  - Répertoire. 1836, 16 août - 1844, 29 février, 16 août 1836 - 29 février 1844; MC/RE/XXXIV/16
    - Inventaire après décès: Andrieux, Marie-Jeanne. Montena, Jean-Georges (veuve)., 31 décembre 1842 - 1842
      inventaire après décès; Andrieux, Marie-Jeanne; Montena, Jean-Georges
    - Inventaire après décès: Dreyfus, Gustave-Wolf., 5 janvier 1843
      inventaire après décès; Dreyfus, Gustave-Wolf
    - Inventaire après décès de l'épouse de Nicolas Vion. Vannerie (rue de la), n° 39., 23 janvier 1843
      inventaire après décès; Vannerie (rue de la); Vion, Nicolas
    - Inventaire après décès de l'épouse de Eugène-Augustin Vion. Tisseranderie (rue de la), n° 15., 23 janvier 1843
      inventaire après décès; Tixeranderie (rue de la); Vion, Eugène-Augustin
    - Inventaire après décès de l'épouse de Claude-Joseph-Honoré Petit. Chaussée-d'Antin (rue de la), n° 38., 3 février 1843
      inventaire après décès; Chaussée-d'Antin (rue de la); Petit, Claude-Joseph-Honoré
    - Inventaire après décès: Galleton, Pierre., 11 février 1843
      inventaire après décès; Galleton, Pierre
    - Inventaire après décès: Lebaron, Jacques-Eugène. Provence (rue de), n° 3., 3 mars 1843
      inventaire après décès; Provence (rue de); Lebaron, Jacques-Eugène
    - Inventaire après décès: Nauthonier, Monsieur. Faubourg-Saint-Antoine (rue du), n° 75., 6 mars 1843
      inventaire après décès; Faubourg-Saint-Antoine (rue du); Nauthonier, Monsieur
    - Inventaire après décès: Jaunet, Marie-Euphémie. Billaudeau, Pierre-Casimir (épouse). Prouvaires (rue des), n° 10., 8 mars 1843
      inventaire après décès; Prouvaires (rue des); Jaunet, Marie-Euphémie; Billaudeau, Pierre-Casimir
    - Inventaire après décès: Jaunin, Catherine-Barbille. Morel, Jean-Baptiste (veuve). Renard-Saint-Sauveur (rue du), n° 6., 10 mars 1843
      inventaire après décès; Renard-Saint-Sauveur (rue du); Jaunin, Catherine-Barbille; Morel, Jean-Baptiste
    - Inventaire après décès: Cournand, Jean-François-Antoine. Godot de-Mauroy (rue), n° 18., 13 mars 1843
      inventaire après décès; Godot-de-Mauroy (rue); Cournand, Jean-François-Antoine
    - Inventaire après décès: Pone, Pierre-Jean. Bergère (cité), n° 1., 20 mars 1843
      inventaire après décès; Bergère (cité); Pone, Pierre-Jean
    - Inventaire après décès: Habig, Antoine., 24 mars 1843
      inventaire après décès; Habig, Antoine
    - Inventaire après décès: Boudhors, François-André. Maçons-Sorbonne (rue des), n° 1., 25 mars 1843
      inventaire après décès; Maçons-Sorbonne (rue des); Boudhors, François-André
    - Inventaire après décès: Bürgkan, Pierre-Louis., 17 avril 1843
      inventaire après décès; Bürgkan, Pierre-Louis
    - Inventaire après décès: Schmicle, Madeleine. Pittet, François-Xavier-Clément (épouse)., 5 mai 1843
      inventaire après décès; Schmicle, Madeleine; Pittet, François-Xavier-Clément
    - Inventaire après décès: Gamain, Pierre-Nicolas. Vins (marchand de). Montholon (rue de), n° 26., 9 mai 1843
      inventaire après décès; Montholon (rue de); Gamain, Pierre-Nicolas; commerçant
    - Inventaire après décès du comte Alexis Jacques de Serre de Saint-Roman. Perle (rue de la), n° 7, au Marais., 9 mai 1843
      inventaire après décès; Perle (rue de la); Serre de Saint-Roman, Alexis-Jacques de (comte)
    - Inventaire après décès: Leroy, Pierre David. Concierge de l'hôtel des Menus Plaisirs. Bergère (rue), n° 2, hôtel des menus plaisirs., 12 mai 1843
      inventaire après décès; Bergère (rue); Leroy, Pierre-David; concierge
    - Inventaire après décès: Coulon, Pierrette. Camus, Joseph (veuve). Montrouge., 26 mai 1843
      inventaire après décès; Montrouge (Hauts-de-Seine); Coulon, Pierrette; Camus, Joseph
    - Inventaire après décès: Girard, Françoise-Céline. Roussel, Mathurin-François (épouse). Rosiers (rue des), n° 34., 10 juin 1843
      inventaire après décès; Rosiers (rue des); Girard, Françoise-Céline; Roussel, Mathurin-François
    - Continuation d'inventaire après décès: Pitois, Jean-Charles. Rentier. Beaucourt., 12 juin 1843
      inventaire après décès; Beaucourt (Territoire-de-Belfort); Pitois, Jean-Charles
    - Inventaire après décès: Prat, Jean-Baptiste. Rentier. Croix des-Petits-Champs (rue), n° 42., 17 juin 1843
      inventaire après décès; Croix-des-Petits-Champs (rue); Prat, Jean-Baptiste
    - Inventaire après décès: Blandet, Julien. Feydeau (rue), n° 6., 19 juin 1843
      inventaire après décès; Feydeau (rue); Blandet, Julien
    - Inventaire après décès: Foissard, Marguerite. Dupont, Louis-Florent (épouse). Vins (marchand de). Saint-Germain des-Prés (rue), n° 15., 8 juillet 1843
      inventaire après décès; Saint-Germain-des-Prés (rue); Foissard, Marguerite; Dupont, Louis-Florent; commerçant
    - Inventaire après décès: Bonne, Thomas-Augustin., 13 juillet 1843
      inventaire après décès; Bonne, Thomas-Augustin
    - Inventaire après décès: Paillasse, Bertrand. Dragon (rue du), n° 4., 15 juillet 1843
      inventaire après décès; Dragon (rue du); Paillasse, Bertrand
    - Inventaire après décès: Cochet, David. Sentier (rue du), n° 10., 24 juillet 1843
      inventaire après décès; Sentier (rue du); Cochet, David
    - Inventaire après décès: Leplu, François-Pierre-René. Delta (rue du), n° 9, rue projetée., 26 août 1843
      inventaire après décès; Delta (rue du); Leplu, François-Pierre-René
    - Inventaire après décès: Durlot, Auguste. Vins (marchand de). Vieux-Augustins (rue des), n° 32., 8 septembre 1843
      inventaire après décès; Vieux-Augustins (rue des); Durlot, Auguste; commerçant
    - Inventaire après décès du comte Christophe-Edouard-François Malet. Regard (rue du), n° 11., 11 septembre 1843
      inventaire après décès; Regard (rue du); Malet, Christophe-Edouard-François (comte)
    - Inventaire après décès: Galilée, Claude Dieudonné. Bercy (rue de), n° 62., 13 septembre 1843
      inventaire après décès; Bercy (rue de); Galilée, Claude-Dieudonné
    - Inventaire après décès: Niocel, Guillaume. Saint-Prix., 23 septembre 1843
      inventaire après décès; Saint-Prix (Val-d'Oise); Niocel, Guillaume
    - Inventaire après décès: Nicolle, Pierre. Brocanteur (marchand), scieur de long. Estrées (rue d'), n° 8., 25 septembre 1843
      inventaire après décès; Estrées (rue d'); Nicolle, Pierre; brocanteur; menuisier
    - Inventaire après décès: Bougenel, Charles-Michel. Saint-Lazare (rue), n° 144., 11 octobre 1843
      inventaire après décès; Saint-Lazare (rue); Bougenel, Charles-Michel
    - Inventaire après décès: Desmarest, Antoine. Saint-Pierre Amelot (rue), n° 26., 12 octobre 1843
      inventaire après décès; Saint-Pierre-Amelot (passage); Desmarest, Antoine
    - Inventaire après décès: Micouin, Marie-Eléonore. Dugat, Louis-Antoine (épouse). Ternes, vieille route de Neuilly, n° 36., 28 octobre 1843
      inventaire après décès; Neuilly-sur-Seine (ancienne commune); Ternes (quartier); Micouin, Marie-Eléonore; Dugat, Louis-Antoine
    - Inventaire après décès: Huchedé, Marie-Justine. Bouvet, Pierre-Nicolas-Martin (épouse). Notre-Dame des-Victoires (rue), n° 14., 13 novembre 1843
      inventaire après décès; Notre-Dame-des-Victoires (rue); Huchedé, Marie Justine; Bouvet, Pierre Nicolas Martin
    - Inventaire après décès: Nortier, Auguste-Clément. Ferronnerie (rue de la), n° 12., 16 novembre 1843
      inventaire après décès; Ferronnerie (rue de la); Nortier, Auguste-Clément
    - Inventaire après décès: Lavoisier, Augustine-Mélanie. Helène, Casimir-Auguste (épouse). Saint-Magloire (rue), n° 2., 25 novembre 1843
      inventaire après décès; Saint-Magloire (rue); Lavoisier, Augustine-Mélanie; Helène, Casimir-Auguste
    - Inventaire après décès: Agincourt, Jean-Baptiste-Louis-Georges d'. Petites-Ecuries (rue des), n° 12., 28 novembre 1843
      inventaire après décès; Petites-Ecuries (rue des); Agincourt, Jean-Baptiste-Louis-Georges d'
    - Inventaire après décès: Levert, Jeanne-Emilie. Sociétaire du théâtre français (retraitée). Roquépine (rue), n° 3., 28 novembre 1843
      inventaire après décès; Roquépine (rue); Levert, Jeanne-Emilie
    - Inventaire après décès: Lefébure, Alexandre-Louis-Vincent. Copeau (rue), n° 19., 27 décembre 1843
      inventaire après décès; Copeau (rue); Lefébure, Alexandre-Louis-Vincent
    - Inventaire après décès: Soyer, Jean-Baptiste-Benjamin. Champs-Elysées (avenue des), n° 133., 15 février 1844
      inventaire après décès; Champs-Elysées (avenue des); Soyer, Jean-Baptiste-Benjamin
    - Inventaire après décès: Colmache, Joseph-Toussaint. Saint-Denis (rue), n° 310., 28 février 1844
      inventaire après décès; Saint-Denis (rue); Colmache, Joseph-Toussaint
    - Inventaire après décès: Geoffroy, Nicolas-François. Four-Saint-Germain (rue du), n° 67., 14 décembre 1850
      inventaire après décès; Four-Saint-Germain (rue du); Geoffroy, Nicolas-François
  - Répertoire. 1844, 1er mars - 1852, 3 juillet, 1er mars 1844 - 3 juillet 1852; MC/RE/XXXIV/17
    Répertoire des notaires Louis-Auguste Carlier (1er mars 1844-13 avril 1846), Augustin Massion (14 avril 1846-3 juillet 1852).
    - Inventaire après décès: Legrand, Denis. Madeleine (rue de la), n° 29., 11 mars 1844
      MC/RE/XXXIV/17
      inventaire après décès; Madeleine (rue de la); Legrand, Denis
    - Inventaire après décès: Revel, Philippe-Joseph-Ferdinand. Notre-Dame des-Champs (rue), n° 53., 20 mars 1844
      inventaire après décès; Notre-Dame-des-Champs (rue); Revel, Philippe-Joseph-Ferdinand
    - Inventaire après décès: Massu, Augustine-Eugénie-Agathe. Marguerie, Frédérick (épouse). Saint-Benoît (rue), n° 5., 28 mars 1844
      inventaire après décès; Saint-Benoît (rue); Massu, Augustine-Eugénie-Agathe; Marguerie, Frédérick
    - Inventaire après décès: Cartier, Félix-André., 17 mai 1844
      inventaire après décès; Cartier, Félix-André
    - Inventaire après décès: Langlois, Julie-Louise. Casse, Victor-Aubin (veuve). Propriétaire. Saint-Claude-au-Marais (rue), n° 5., 6 juin 1844
      inventaire après décès; Saint-Claude (rue); Langlois, Julie-Louise; Casse, Victor-Aubin
    - Inventaire après décès: Horry, François. Chaillot (rue de), n° 99., 11 juin 1844
      inventaire après décès; Chaillot (rue de); Horry, François
    - Inventaire après décès: Billerey, Marie-Joséphine. Anjou Saint Honoré (rue d'), n° 3., 13 juin 1844
      inventaire après décès; Anjou-Saint-Honoré (rue d'); Billerey, Marie-Joséphine
    - Inventaire après décès: Michau, Jean-Pierre. Enfer (rue d'), n° 45, Saint-Michel., 10 juillet 1844
      inventaire après décès; Enfer (rue d'); Michau, Jean-Pierre
    - Inventaire après décès: Pittet, François-Xavier. Bicêtre (hospice de)., 13 juillet 1844
      inventaire après décès; Le Kremlin-Bicêtre (Val-de-Marne); Bicêtre (Val-de-Marne, hôpital de); Pittet, François-Xavier
    - Inventaire après décès: Chovier, Cécile. Riboton, Germain-Hubert (épouse). Juifs (rue des), n° 4., 22 juillet 1844
      inventaire après décès; Juifs (rue des); Chovier, Cécile; Riboton, Germain-Hubert
    - Inventaire après décès: Clausier, Louise-Victoire. Saint-Lazare (rue), n° 20., 24 juillet 1844
      inventaire après décès; Saint-Lazare (rue); Clausier, Louise-Victoire
    - Inventaire après décès: Bridier, Lambert-Etienne. Lavandières-Sainte-Opportune (rue des), n° 9., 1er août 1844
      inventaire après décès; Lavandières-Sainte-Opportune (rue des); Bridier, Lambert-Etienne
    - Inventaire après décès: Auger, Marie-Euphémie. Fragniaux, Jean-Louis (veuve). Goeffroy-Marie (rue), n° 3., 7 août 1844
      inventaire après décès; Geoffroy-Marie (rue); Auger, Marie-Euphémie; Fragniaux, Jean-Louis
    - Inventaire après décès: Beaufils, Louis-Alfred. La Reynie (rue de), n° 26., 23 août 1844
      inventaire après décès; La-Reynie (rue de); Beaufils, Louis-Alfred
    - Inventaire après décès: Gullinhin, Eve-Marie-Anne. Castel, Aimé-Alexandre-Joseph (épouse). Sous-officier retraité. Blanche (rue), n° 47. Lille (Nord)., 7 octobre 1844
      inventaire après décès; Lille (Nord); Blanche (rue); Gullinhin, Eve-Marie-Anne; Castel, Aimé-Alexandre-Joseph
    - Inventaire après décès: Mainguet, Jean-Auguste-Stanislas. Montreuil, Ours (rue aux), n° 30., 11 octobre 1844
      inventaire après décès; Montreuil (Seine-Saint-Denis); Mainguet, Jean-Auguste-Stanislas
    - Inventaire après décès: Janson, Marie-Anne. Dubois, Bernard (épouse). Barre du Bec (rue), n° 4., 12 octobre 1844
      inventaire après décès; Barre-du-Bec (rue); Janson, Marie-Anne; Dubois, Bernard
    - Inventaire après décès: Escaraguel, Etienne-Antoine., 18 octobre 1844
      inventaire après décès; Escaraguel, Etienne-Antoine
    - Inventaire après décès: Calais, Jean-Baptiste. Orléans (quai d'), n° 8. et de Anne Périn, son épouse., 22 octobre 1844
      inventaire après décès; Orléans (quai d'); Calais, Jean-Baptiste; Périn, Anne
    - Inventaire après décès: Jouin, Dominique-François. Montrouge., 22 octobre 1844
      inventaire après décès; Montrouge (Hauts-de-Seine); Jouin, Dominique-François
    - Inventaire après décès: Jeunehomme, Aimée. Frot, André-Louis-Jacques (veuve). Faubourg-Saint-Denis (rue du), n° 117., 7 novembre 1844
      inventaire après décès; Faubourg-Saint-Denis (rue du); Jeunehomme, Aimée; Frot, André-Louis-Jacques
    - Inventaire après décès: Herbelin, Jean-François. Vieilles-Haudriettes (rue des), n° 2., 7 décembre 1844
      inventaire après décès; Haudriettes (rue des); Herbelin, Jean-François
    - Inventaire après décès: Schedel, Françoise-Louise-Henriette. Levasseur, Jean-Charles (veuve). Favart (rue), n° 12., 12 décembre 1844
      inventaire après décès; Favart (rue); Schedel, Françoise-Louise-Henriette; Levasseur, Jean-Charles
    - Inventaire après décès: Helaine, Louis-François. Lebouteux (rue), n° 10, Batignolles-Monceaux., 13 décembre 1844
      inventaire après décès; Lebouteux (rue); Batignolles-Monceaux (ancienne commune); Helaine, Louis-François
    - Inventaire après décès: Serre de Saint-Roman, Anne-Jeanne-Sophie de. épouse du baron Etienne-Denis Pasquier. Chancelier de france, président de la Chambre des Pairs. Luxembourg (palais du petit)., 19 décembre 1844
      inventaire après décès; Luxembourg (palais du); Serre de Saint-Roman, Anne-Jeanne-Sophie de; Pasquier, Etienne-Denis (baron); sénateur; ministre
    - Inventaire après décès: Disset, Louis-Gaspard. Bercy., 21 décembre 1844
      inventaire après décès; Bercy (rue de); Disset, Louis-Gaspard
    - Inventaire après décès: Adam, Marie-Eugénie. Vincent, André (épouse)., 25 décembre 1844
      inventaire après décès; Adam, Marie-Eugénie; Vincent, André
    - Inventaire après décès: Vincent, Marie-Mathilde. Baraton, Charles-Pierre (épouse)., 25 janvier 1845
      inventaire après décès; Vincent, Marie-Mathilde; Baraton, Charles-Pierre
    - Inventaire après interdiction: Aubonnet, Jacques-François. Montrouge (petit), Orléans (route d'), n° 21. A la suite, 11 novembre 1846, inventaire après décès. Décédé dans la maison du docteur Pinel, impasse Longue-Avoine, n ° 6., 29 janvier 1845 - 11 novembre 1846
      inventaire; Montrouge (ancienne commune); Petit Montrouge (quartier); Longue-Avoine (cul-de-sac de); Orléans (route d'); Aubonnet, Jacques-François; Pinel (docteur); docteur d'université
    - Inventaire après décès: Béranger, Julie. Binet, Firmin-Jacques-Augustin (épouse)., 19 février 1845
      inventaire après décès; Béeranger, Julie; Binet, Firmin-Jacques-Augustin
    - Inventaire après décès: Benoist, Flore-Cécile. Loubatières, Jean (épouse). Batignolles-Monceaux., 12 mars 1845
      inventaire après décès; Batignolles-Monceaux (ancienne commune); Batignolles (quartier); Benoist, Flore-Cécile; Loubatières, Jean
    - Inventaire après décès: Pescheur, Gertrude. Bougenel, Charles-Michel (veuve). Saint-Lazare (rue), n° 144., 12 avril 1845
      inventaire après décès; Saint-Lazare (rue); Pescheur, Gertrude; Bougenel, Charles-Michel
    - Inventaire après décès: Livorel, Pierre-Laurent. Batignolles (grande rue des), n° 35, Monceaux., 30 avril 1845
      inventaire après décès; Batignolles-Monceaux (ancienne commune); Batignolles (rue des); Livorel, Pierre-Laurent
    - Inventaire après décès: Ménestrier, Jeanne-Louise. Daulne, Louis-François (épouse). Echelle (rue de l'), n° 9., 30 avril 1845
      inventaire après décès; Echelle (rue de l'); Ménestrier, Jeanne-Louise; Daulne, Louis-François
    - Inventaire après décès: Lambert, Dominique-Jérôme-Louis. Bondy (rue de), n° 80., 7 mai 1845
      inventaire après décès; Bondy (rue de); Lambert, Dominique-Jérôme-Louis
    - Inventaire après décès: Roge, Marie. Lenoir, Georges (épouse). Orléans-Saint-Honoré (rue d'), n° 12., 17 mai 1845
      inventaire après décès; Orléans-Saint-Honoré (rue d'); Roge, Marie; Lenoir, Georges
    - Inventaire après décès: Febvrier, Louis-Joseph-Augustin. Faubourg-Saint-Denis (rue du), n° 33., 31 mai 1845
      inventaire après décès; Faubourg-Saint-Denis (rue du); Febvrier, Louis-Joseph-Augustin
    - Inventaire après décès: Vial, Claude. Chevaliers (impasse des), n° 9, Belleville., 2 juin 1845
      18 décembre 1845, liquidation, Anne Caroline Thiriot, sa veuve, RE/CXIV/8.
      inventaire après décès; Belleville (ancienne commune); Chevaliers (impasse des); Vial, Claude; Thiriot, Anne Caroline
    - Inventaire après décès: Thévenot, Charles-Eugène. Meslay (rue), n° 2. Etampes (Loiret)., 16 juin 1845
      inventaire après décès; Meslay (rue); Etampes (Essonne); Thévenot, Charles-Eugène
    - Inventaire après décès: Dugrez, Eloi-Jean. Breteuil (rue de), n° 42., 27 juin 1845
      inventaire après décès; Breteuil (rue de); Dugrez, Eloi-Jean
    - Inventaire après décès: Lecomte, Louis-Edouard. Faubourg-Saint-Denis (rue du), n° 112, maison de santé., 1er juillet 1845
      inventaire après décès; Faubourg-Saint-Denis (rue du); Lecomte, Louis-Edouard
    - Inventaire après décès: Chaudergue, Jean-Marie. Propriétaire. Ferme des-Mathurins (rue de la), n° 48., 7 juillet 1845
      inventaire après décès; Ferme-des-Mathurins (rue de la); Chaudergue, Jean-Marie
    - Inventaire après décès: Martin, Nicolas. Paradis-Poissonnière (rue de), n° 14., 10 juillet 1845
      inventaire après décès; Paradis (rue de); Martin, Nicolas
    - Inventaire après décès: Leclerc, Charles-François. Industrie (passage de l'), n° 19., 19 juillet 1845
      inventaire après décès; Industrie (passage de l'); Leclerc, Charles-François
    - Inventaire après décès: Digieux, Bathilde-Clémence. Sellier, Nicolas-Joseph (épouse). Verte (petite rue), n° 2., 22 août 1845
      inventaire après décès; Verte (petite rue); Digieux, Bathilde-Clémence; Sellier, Nicolas-Joseph
    - Inventaire après décès: Strohl, Jean Daniel. Ecole de-Médecine (rue de l'), n° 16., 6 septembre 1845
      inventaire après décès; Ecole-de-Médecine (rue de l'); Strohl, Jean-Daniel
    - Inventaire après décès: Billy, Claudine-Louise de. Baron, François (veuve). Bonne-Nouvelle (boulevard de), n° 9., 10 septembre 1845
      inventaire après décès; Bonne-Nouvelle (boulevard de); Billy, Claudine-Louise de; Baron, François
    - Inventaire après décès: Desaillond, Marie-Simon. Martel (rue), n° 16., 3 octobre 1845
      inventaire après décès; Martel (rue); Desaillond, Marie-Simon
    - Inventaire après décès: Thomas, Marie-Catherine-Elisabeth. Gatineau, Antoine (veuve). Belleville., 10 octobre 1845
      inventaire après décès; Belleville (ancienne commune); Thomas, Marie-Catherine-Elisabeth; Gatineau, Antoine
    - Inventaire après décès: Montena, Jean-Georges-François. Bourdaloue (rue), n° 7., 13 décembre 1845
      inventaire après décès; Bourdaloue (rue); Montena, Jean-Georges-François
    - Inventaire après décès: Mahou, Joseph-Edouard. Belleville., 17 décembre 1845
      inventaire après décès; Belleville (ancienne commune); Mahou, Joseph-Edouard
    - Inventaire après décès: Marie, Léonard. Vins (marchand de). Joquelet (rue), n° 1., 19 décembre 1845
      inventaire après décès; Joquelet (rue); Marie, Léonard; commerçant
    - Inventaire après décès: Ledru, Denis. Ménilmontant (rue de), n° 23., 5 janvier 1846
      inventaire après décès; Ménilmontant (rue de); Ledru, Denis
    - Inventaire après décès: Salembier, Jean-Paul. Neuve-Saint-Martin (rue), n° 36., 10 janvier 1846
      inventaire après décès; Neuve-Saint-Martin (rue); Salembier, Jean-Paul
    - Inventaire après décès: Lejeune, Annet. Saint-Lazare (rue), n° 18., 12 janvier 1846
      inventaire après décès; Saint-Lazare (rue); Lejeune, Annet
    - Inventaire après décès: Dumas, Pierre-Antoine. Propriétaire. Montaigne (rue), n° 4 bis., 22 janvier 1846
      inventaire après décès; Montaigne (rue); Dumas, Pierre-Antoine
    - Inventaire après décès de Charles-Nicolas Denis Ferrand. Maire (rue au), n° 38., 26 janvier 1846
      inventaire après décès; Maire (rue au); Ferrand, Charles-Nicolas-Denis
    - Inventaire après décès: Levasseur, Marie-Agathe. Martin, Jean-Philippe (veuve). Charenton (rue de), n° 153., 28 janvier 1846
      inventaire après décès; Charenton (rue de); Levasseur, Marie-Agathe; Martin, Jean-Philippe
    - Inventaire après décès: Besse, Louise-Ursule. Dupuy, Jean-Théodore (épouse). Saumon (passage du), n° 24., 18 février 1846
      inventaire après décès; Saumon (passage du); Besse, Louise-Ursule; Dupuy, Jean-Théodore
    - Inventaire après décès: Letappe, Louise-Clarisse. épouse de Mr. Fresnel. Vaugirard, Plaisance., 28 février 1846
      inventaire après décès; Plaisance (quartier); Vaugirard (ancienne commune); Letappe, Louise-Clarisse; Fresnel, Mr.
    - Inventaire après décès: Goujat, Jean-Antoine. Roquépine (rue), n° 8., 2 mars 1846
      inventaire après décès; Roquépine (rue); Goujat, Jean-Antoine
    - Inventaire après décès: Leroux, Anne-Marie. Garnier, Benoît-Nicolas (épouse). Mondétour (rue), n° 10., 5 mars 1846
      inventaire après décès; Mondétour (rue); Leroux, Anne-Marie; Garnier, Benoît-Nicolas
    - Inventaire après décès: Azemberg, Catherine. veuve de Louis-Germain Thiébault. Copeau (rue), n° 15., 18 mars 1846
      inventaire après décès; Copeau (rue); Azemberg, Catherine; Thiébaut, Louis-Germain
    - Inventaire après décès: Albrier, Marie-Albertine-Constance. Provence (rue de), n° 5., 30 mars 1846
      inventaire après décès; Provence (rue de); Albrier, Marie-Albertine-Constance
    - Inventaire après décès: Rousselle, Antoine-Michel (jeune). Ménars (rue), n° 10., 8 avril 1846
      inventaire après décès; Ménars (rue); Rousselle, Antoine-Michel